【裁判字號】    97,簡上,6
【裁判日期】    970131
【裁判案由】    詐欺
【裁判全文】
臺灣彰化地方法院刑事判決               97年度簡上字第6號
公  訴  人  臺灣彰化地方法院檢察署檢察官
上  訴  人
即  被  告  乙○○
上列上訴人即被告因詐欺案件，不服本院員林簡易庭九十六年度
員簡字第五四六號，中華民國九十六年十月三十一日第一審簡易
判決（臺灣彰化地方法院檢察署九十六年度偵字第八五六七號）
，提起上訴，本院管轄之第二審合議庭判決如下：
    主  文
上訴駁回。
    事實及理由
一、本案經本院審理結果，認第一審判決認事用法及量刑均無不
    當，應予維持，並引用第一審判決書記載，事實、證據及理
    由（如附件）。
二、上訴人即被告上訴意旨略以：本件被告係因家庭經濟困苦，
    為獨自扶養幼兒始販賣自己所有金融帳戶，況未料及對方將
    上開帳戶作為不法工具，其因不諳法律，誤觸法網，深感悔
    悟；原審未查遽以論處被告有期徒刑三月，如易科罰金以新
    臺幣一千元折算一日，其量刑顯屬過重，爰請求鈞院撤銷原
    判決，另為較輕刑度之判決，或准予緩刑之宣告等語。
三、經查：乙○○曾於民國（下同）九十五年間，因違反毒品危
    害防制條例案件，經本院判處有期徒刑九月確定，入監執行
    ，嗣減刑為有期徒刑四月又十五日，於九十六年十一月五日
    執行完畢（不構成累犯）。詎仍不知悔改，於九十六年三月
    間，預見提供自己帳戶予他人使用，可能幫助他人掩飾或隱
    匿犯罪所得之財物，竟不違背其本意，而基於幫助詐欺之犯
    意，將其在彰化過溝仔郵局所開設之帳號00000000
    000000號存款帳戶（含存摺、印章、提款卡及密碼）
    ，在彰化縣彰化市後火車站附近，以新臺幣（下同）五千元
    代價，販賣予真實姓名、年籍不詳之友人「阿妹仔」，供為
    掩飾他人詐欺犯罪所得之用。嗣甲○○○於九十六年五月二
    日上午八時許，接獲詐騙集團撥打之電話，告以電話費欠繳
    及涉及黑金洗錢案件等，需匯款至指定帳戶以免涉訟云云，
    使甲○○○誤信為真，陷於錯誤，於同日十時十分許，依指
    示匯款三十萬元轉帳入乙○○之上開郵局帳戶，嗣甲○○○
    發覺有異，報警處理，始循線查獲等事實，業據其於警訊、
    偵查中均供承不諱，核與證人甲○○○於警訊中之指訴情節
    相符，此外，復有臺北縣警察局蘆洲分局受理各類案件紀錄
    表、內政部反詐騙案件紀錄表、刑事案件報案證明申請書、
    郵政國內匯款執據、臺灣郵政股份有限公司彰化郵局九十六
    年六月五日彰營字第０九六０一０一００七號函附之郵局帳
    戶基本資料、帳戶交易明細等件國泰世華商業銀行匯出匯款
    回條，田中郵局查詢帳戶最近交易資料、被告申設帳戶基本
    資料等件附卷可稽，本件犯罪事證明確，被告犯行堪以認定
    。
四、按依社會常情，任何人均可辦理金融帳戶存摺使用，如無正
    當理由，實無借用或租用他人存摺、提款卡、密碼使用之理
    ，且金融存摺、提款卡及密碼亦事關個人財產權益之保障，
    其專有性甚高，除非本人或與本人親密關係者，難認有何理
    由可同時取得該存摺、提款卡及密碼；又自政府開放金融業
    申請設立後，金融機構大量增加，一般人申請存款帳戶極為
    容易且便利，除非活期存款帳戶使用人欲將帳戶充作犯罪之
    用，否則一般人正常使用以自己名義申辦之存款帳戶即可，
    並無使用他人帳戶之必要。況近來新聞媒體，對於不肖犯罪
    人士常使用他人存款帳戶後，再持以供作犯罪使用，藉此逃
    避檢警查緝之情事，亦多所報導；且一般人亦均有妥為保管
    及防止他人任意使用存摺、提款卡及密碼之認識，縱特殊情
    況偶需交付他人使用，亦必深入瞭解用途及合理性，始予提
    供，該等專有物品如落入不明人士手中，而未加以闡明正常
    用途，極易被利用為與財產有關之犯罪工具，此為吾人依一
    般生活認知所易於體察之常識，而對於非有正當理由，竟徵
    求他人提供帳戶者，客觀上可預見其目的，係供為某筆資金
    存入後，再行領出之用意，一般人本於一般認知能力均易於
    瞭解，被告就郵局存款帳戶之申請使用細節，不可能諉為不
    知，其仍將其郵局之帳戶存摺、提款卡、提款卡密碼等物交
    付他人使用，顯有預見縱有人利用被告前揭郵局帳戶實施詐
    欺取財犯罪，以領取犯罪所得財物，避免遭查獲等情，亦不
    違背被告之本意至明，被告所辯顯係事後卸責之詞，不足採
    信。原審認定之事實、其所憑之證據及認定之理由，業據原
    審引用聲請簡易判決處刑書記載明確，原審參酌其犯罪情節
    ，判處被告有期徒刑三月，並依刑法第四十一條第一項前段
    之規定諭知易科罰金之折算標準，核無違誤或不當之處，本
    件上訴人指摘原判決不當，請求撤銷原判決，為無理由，應
    予駁回。
據上論斷，應依刑事訴訟法第四百五十五條之一第一項、第三項
、第三百六十四條、第三百七十三條、第三百六十八條，判決如
主文。
本件經檢察官曾文鐘到庭執行職務。
中    華    民    國    97    年     1    月    31    日
                    刑事第一庭  法  官  葉榮郎
                                法  官  唐中興
                                法  官  胡宜如
以上正本證明與原本無異。
本件不得上訴。
中    華    民    國    97    年    1     月    31    日
                                書記官  吳金良


司法院資訊處製作；財團法人民間司法改革基金會備份。
